# 请教陈版主，关于套期保值有效性的认定

提问人：dsxu 时间：2020-09-15 08:05:07
陈版您好！
我审计中碰到一个问题，企业主要原材料是铜，公司存在少部分的套期保值情况，主要情况有：
（ 1 ）与客户合同约定，未来以固定的价格交付货物，同时合同约定：为了保证收益，公司需进行该订单的套期保值。公司按照合同约定购买看多的与订单相同数量的铜期货，只是公司有时候并不是在该订单交付后立即将该期货进行清仓，而是再过一段时间（实际具有一定投机性，公司认为铜价还要涨，想多赚点），这会导致套期清仓时点和订单结束时点不同步，进而甚至有导致实际交易的盈亏与期货盈亏同方向的情况，而不是互抵。
（ 2 ）公司做了少部分非上述对应至订单的套期，有看多也有看空。
问题：按照新的金融准则，套期保值有效性已经取消了80%-125%套期有效性的要求，那（ 1 ）第一种方式，套期工具与所对应的被套期项目时间不能够匹配，这能否认定为套期保值有效？还是认定为投机性质？是否也可以理解为，在该订单交付结束后继续的套期看做是公司为其他订单做的套期，只是之前那个套期没有去处理？
（ 2 ）对于前述第二种情况，看多能否看多是其他非客户要求的订单的套期，这样可以作为套期保值，而不是投机性质？（ 3 ）对于前述第二种情况，看空能否认为是对公司库存原材料–铜的套期保值，而不是认定为投机性质？
（ 4 ）对于套期比例大于 1 是否符合套期有效性要求，也就是被套期项目数量远大于套期工具的数量，也就是说，我对这个订单，只有部分进行了套期，而不是全部，这样是否符合套期有效性的定义。
非常感谢！

回答人：chenyiwei
虽然新准则取消了硬性的 80 ～125%定量标准限制，但仍要求对套期有效性进行评价，并且满足文档管理等套期会计方法运用的要求。你说的这两种情况，无法证明其从事期货交易的意图是完全的套期保值，从最终执行效果看也无法证明（“进而甚至有导致实际交易的盈亏与期货盈亏同方向的情况，而不是互抵”）。因此，不满足套期会计方法的运用条件，应将期货交易作为常规的以公允价值计量且其变动计入损益的金融资产/负债处理。